
```{r}
library(tidyverse)
```




# رگرسیون

```{r}
## Sample

df <- data.frame(
  "x" = runif(100, 0, 10),
  "y" = rnorm(100, 2, 1)
) 
df$y <- df$y + df$x
```

```{r}
ggplot(df, aes(x,y)) +
  geom_point() +
  geom_smooth(method = "lm", se = F) +
  theme_minimal()
```

## مقدمه رگرسیون

## رگرسیون خطی ساده


\[
y_{i} = \hat{\beta_{0}} + \hat{\beta_{1}} x_{i} + e_{i}
\]

- $i$
شماره هر مشاهده
(index)

- $y$
متغییر وابسته
(dependent)

- $x$
متغییر مستقل
(independent)

- $e$
خطای مقدار واقعی متغییر مستقل از مقدار تخمین زده شده

\[
e_{i} = y_{i} - \hat{y_{i}}
\]

- مجموع کمترین مربعات 
    
- $\theta_1$
شیب نمودار
(Slope)

\[
\theta_1 = \cfrac{
\sum_{1}^{n} (x_i - \bar{x})(y_i - \bar{y})
}{
\sum_{1}^{n} (x_i - \bar{x})^{2}
}
\]

- $\theta_0$
عرض از مبدا
(Intercept)

\[
\beta_{0} = \bar{y} - \beta_{1}\bar{x}
\]

- $\bar{x}$
میانگین
$x$

$\bar{X} = {X_1 + \cdots + X_n \over n}$

- $\bar{y}$
میانگین
$y$



### محاسبه خطای پیشبینی از مقدار واقعی

- میانگین قدر مطلق خطاها
    * [Mean Absolute Error (MAE)]{dir=ltr}

\[
MAE = \cfrac{1}{n} \sum_{i=1}^{n}|y_{i} - {\hat{y}_{i}}|
\]
    
- خطای میانگین مربعات
    * [Mean Squared Error (MSE)]{dir=ltr}
    
\[
MSE = \cfrac{1}{n} \sum_{i=1}^{n}(y_{i} - {\hat{y}_{i}})^{2}
\]



```{r}
mse <- function(df) {
  sm <- summary(lm(x~y, df))
  mean(sm$residuals^2)
}

mse(df)
```



    
- خطای جذر میانگین مربعات
    * [Root Mean Square Deviation (RMSD) or Root Mean Square Error (RMSE)]{dir=ltr}
    
\[
RMSE = \sqrt{\cfrac{1}{n} \sum_{i=1}^{n}(y_{i} - {\hat{y}_{i}})^{2}}
\]


    
- خطای مطلق نسبی
    * [Relative Absolute Error (RAE)]{dir=ltr}
    
\[
RMSE = \cfrac{
\sum_{i=1}^{n}|y_{i} - \hat{y}_{i}|
}{
\sum_{i=1}^{n}|y_{i} - \bar{y}|
}
\]


- خطای مربعات نسبی
    * [Relative Squared Error (RSE)]{dir=ltr}
    
\[
RMSE = \cfrac{
\sum_{i=1}^{n}(y_{i} - \hat{y}_{i})^{2}
}{
\sum_{i=1}^{n}(y_{i} - \bar{y})^{2}
}
\]



- ضریب تعیین یا مربع ضریب همبستگی خطی
    * [Coefficient of Determination or Residual Squared ($R^2$)]{dir=ltr}

\[
R^2 = 1 - RSE
\]